【裁判字號】    96,易,464
【裁判日期】    970122
【裁判案由】    詐欺
【裁判全文】
臺灣花蓮地方法院刑事判決               96年度易字第464號
公  訴  人  臺灣花蓮地方法院檢察署檢察官
被      告  甲○○
上列被告因詐欺案件，經檢察官提起公訴（96年度偵字第4771
號），本院判決如下：
    主  文
本件公訴不受理。
    理  由
一、公訴意旨略以：詳如起訴書（附件）所載。
二、按不起訴處分已確定，非有下列情形之一，不得對於同一案
    件再行起訴：一、發現新事實或新證據者。二、有第420條
    第1項第1款、第2款、第4款或第5款所定得為再審原因之情
    形者；又曾為不起訴處分，而違背前開規定再行起訴者，應
    諭知不受理判決，並得不經言詞辯論為之，刑事訴訟法第26
    0條、第303條第4款、第307條分別定有明文。次按所謂發現
    新事實或新證據，係指於不起訴處分前，未經發見，至其後
    始行發見者而言，若不起訴處分前，已經提出之證據，經檢
    察官調查斟酌者，即非前述條款所謂發見之新證據，不得據
    以再行起訴，有最高法院57年臺上字第1256號、69年臺上字
    第1139號判例足資參照。
三、經查：本件被告甲○○涉嫌預見提供銀行帳戶予他人使用，
    將作為犯罪集團用於財產犯罪之不法工具，竟基於幫助犯罪
    集團遂行財產犯罪之不確定故意，於民國96年3月間，在花
    蓮縣吉安鄉，將其所申辦之花蓮區中小企業銀行中正分行帳
    戶（帳號00000000000000）之存款簿、提款卡及密碼，交由
    其妹即另案被告劉裴琪提供予姓名年籍不詳之詐欺集團成員
    ，嗣該詐騙集團成員於同年3月間，在雅虎奇摩拍賣網站上
    ，佯稱欲拍賣SONY數位相機1台並刊登訊息，致被害人張克
    傑陷於錯誤，於該拍賣網站上以新臺幣11,637元標得上開數
    位相機，並於同年4月3日16時18分許，匯款至上開銀行帳戶
    內之事實，業經臺灣板橋地方法院檢察署檢察官偵查後，認
    被告甲○○係將上開銀行帳戶借予其妹即另案被告劉裴琪使
    用，且無從僅由被害人將款項匯入被告上開帳戶之客觀事實
    ，據以推論或證明被告有何參與或幫助詐欺之行為，而認本
    件被告甲○○犯罪嫌疑不足，已於96年11月29日以96年度偵
    字第2377 8號為不起訴處分，並於同年12月5日公布而確定
    一節，有該案不起訴處分書及臺灣高等法院被告前案紀錄表
    各1份附卷可參，而臺灣花蓮地方法院檢察署檢察官於上開
    臺灣板橋地方法院檢察署檢察官不起訴處分確定後，又對被
    告甲○○所涉同一幫助詐欺之犯行於96年12月11日向本院提
    起公訴，且並未提出任何新事實、新證據，或主張依刑事訴
    訟法第420條第1項第1款、第2款、第4款或第5款可為再審原
    因之情形，則揆諸前揭說明，本件爰不經言詞辯論，逕為諭
    知不受理之判決。
據上論斷，應依刑事訴訟法第303條第4款、第307條，判決如主
文。
中    華    民    國    97    年    1     月    22    日
                  刑事第三庭    審判長法  官  李世華
                                      法  官  許乃文
                                      法  官  楊仲農
上列正本證明與原本無異。
如對本判決不服，應於送達後10日內，向本院提出上訴狀（上訴
狀應記載具體上訴理由並應抄附繕本）告訴人或被害人如對於本
判決不服者，應具備理由請求檢察官上訴，其上訴期間之計算係
以檢察官收受判決正本之日期為準。
中    華    民    國    97    年    1     月    24    日
                                      書記官


司法院資訊處製作；財團法人民間司法改革基金會備份。
